{"present": {"1 Singular": {"Affirmative": "riaraim", "Question": "an riaraim?", "Negative": "n\u00ed riaraim"}, "2 Singular": {"Affirmative": "riarann t\u00fa", "Question": "an riarann t\u00fa?", "Negative": "n\u00ed riarann t\u00fa"}, "3 Singular": {"Male": {"Affirmative": "riarann s\u00e9", "Question": "an riarann s\u00e9?", "Negative": "n\u00ed riarann s\u00e9"}, "Female": {"Affirmative": "riarann s\u00ed", "Question": "an riarann s\u00ed?", "Negative": "n\u00ed riarann s\u00ed"}}, "1 Plural": {"Compressed": {"Affirmative": "riaraimid", "Question": "an riaraimid?", "Negative": "n\u00ed riaraimid"}, "Extended": {"Affirmative": "riarann muid", "Question": "an riarann muid?", "Negative": "n\u00ed riarann muid"}}, "2 Plural": {"Affirmative": "riarann sibh", "Question": "an riarann sibh?", "Negative": "n\u00ed riarann sibh"}, "3 Plural": {"Affirmative": "riarann siad", "Question": "an riarann siad?", "Negative": "n\u00ed riarann siad"}, "Passive": {"Affirmative": "riartar", "Question": "an riartar?", "Negative": "n\u00ed riartar"}}, "future": {"1 Singular": {"Affirmative": "riarfaidh m\u00e9", "Question": "an riarfaidh m\u00e9?", "Negative": "n\u00ed riarfaidh m\u00e9"}, "2 Singular": {"Affirmative": "riarfaidh t\u00fa", "Question": "an riarfaidh t\u00fa?", "Negative": "n\u00ed riarfaidh t\u00fa"}, "3 Singular": {"Male": {"Affirmative": "riarfaidh s\u00e9", "Question": "an riarfaidh s\u00e9?", "Negative": "n\u00ed riarfaidh s\u00e9"}, "Female": {"Affirmative": "riarfaidh s\u00ed", "Question": "an riarfaidh s\u00ed?", "Negative": "n\u00ed riarfaidh s\u00ed"}}, "1 Plural": {"Compressed": {"Affirmative": "riarfaimid", "Question": "an riarfaimid?", "Negative": "n\u00ed riarfaimid"}, "Extended": {"Affirmative": "riarfaidh muid", "Question": "an riarfaidh muid?", "Negative": "n\u00ed riarfaidh muid"}}, "2 Plural": {"Affirmative": "riarfaidh sibh", "Question": "an riarfaidh sibh?", "Negative": "n\u00ed riarfaidh sibh"}, "3 Plural": {"Affirmative": "riarfaidh siad", "Question": "an riarfaidh siad?", "Negative": "n\u00ed riarfaidh siad"}, "Passive": {"Affirmative": "riarfar", "Question": "an riarfar?", "Negative": "n\u00ed riarfar"}}, "past": {"1 Singular": {"Affirmative": "riar m\u00e9", "Question": "ar riar m\u00e9?", "Negative": "n\u00edor riar m\u00e9"}, "2 Singular": {"Affirmative": "riar t\u00fa", "Question": "ar riar t\u00fa?", "Negative": "n\u00edor riar t\u00fa"}, "3 Singular": {"Male": {"Affirmative": "riar s\u00e9", "Question": "ar riar s\u00e9?", "Negative": "n\u00edor riar s\u00e9"}, "Female": {"Affirmative": "riar s\u00ed", "Question": "ar riar s\u00ed?", "Negative": "n\u00edor riar s\u00ed"}}, "1 Plural": {"Compressed": {"Affirmative": "riaramar", "Question": "ar riaramar?", "Negative": "n\u00edor riaramar"}, "Extended": {"Affirmative": "riar muid", "Question": "ar riar muid?", "Negative": "n\u00edor riar muid"}}, "2 Plural": {"Affirmative": "riar sibh", "Question": "ar riar sibh?", "Negative": "n\u00edor riar sibh"}, "3 Plural": {"Compressed": {"Affirmative": "riar siad", "Question": "ar riar siad?", "Negative": "n\u00edor riar siad"}, "Extended": {"Affirmative": "riaradar", "Question": "ar riaradar?", "Negative": "n\u00edor riaradar"}}, "Passive": {"Affirmative": "riaradh", "Question": "ar riaradh?", "Negative": "n\u00edor riaradh"}}, "condi": {"1 Singular": {"Affirmative": "riarfainn", "Question": "an riarfainn?", "Negative": "n\u00ed riarfainn"}, "2 Singular": {"Affirmative": "riarf\u00e1", "Question": "an riarf\u00e1?", "Negative": "n\u00ed riarf\u00e1"}, "3 Singular": {"Male": {"Affirmative": "riarfadh s\u00e9", "Question": "an riarfadh s\u00e9?", "Negative": "n\u00ed riarfadh s\u00e9"}, "Female": {"Affirmative": "riarfadh s\u00ed", "Question": "an riarfadh s\u00ed?", "Negative": "n\u00ed riarfadh s\u00ed"}}, "1 Plural": {"Compressed": {"Affirmative": "riarfaimis", "Question": "an riarfaimis?", "Negative": "n\u00ed riarfaimis"}, "Extended": {"Affirmative": "riarfadh muid", "Question": "an riarfadh muid?", "Negative": "n\u00ed riarfadh muid"}}, "2 Plural": {"Affirmative": "riarfadh sibh", "Question": "an riarfadh sibh?", "Negative": "n\u00ed riarfadh sibh"}, "3 Plural": {"Compressed": {"Affirmative": "riarfaid\u00eds", "Question": "an riarfaid\u00eds?", "Negative": "n\u00ed riarfaid\u00eds"}, "Extended": {"Affirmative": "riarfadh siad", "Question": "an riarfadh siad?", "Negative": "n\u00ed riarfadh siad"}}, "Passive": {"Affirmative": "riarfa\u00ed", "Question": "an riarfa\u00ed?", "Negative": "n\u00ed riarfa\u00ed"}}, "imper": {"1 Singular": {"Affirmative": "riaraim!", "Negative": "n\u00e1 riaraim!"}, "2 Singular": {"Affirmative": "riar!", "Negative": "n\u00e1 riar!"}, "3 Singular": {"Male": {"Affirmative": "riaradh s\u00e9!", "Negative": "n\u00e1 riaradh s\u00e9!"}, "Female": {"Affirmative": "riaradh s\u00ed!", "Negative": "n\u00e1 riaradh s\u00ed!"}}, "1 Plural": {"Compressed": {"Affirmative": "riaraimis!", "Negative": "n\u00e1 riaraimis!"}, "Extended": {"Affirmative": "riaradh muid!", "Negative": "n\u00e1 riaradh muid!"}}, "2 Plural": {"Affirmative": "riaraig\u00ed!", "Negative": "n\u00e1 riaraig\u00ed!"}, "3 Plural": {"Compressed": {"Affirmative": "riaraid\u00eds!", "Negative": "n\u00e1 riaraid\u00eds!"}, "Extended": {"Affirmative": "riaradh siad!", "Negative": "n\u00e1 riaradh siad!"}}, "Passive": {"Affirmative": "riartar!", "Negative": "n\u00e1 riartar!"}}, "pastConti": {"1 Singular": {"Affirmative": "riarainn", "Question": "an riarainn?", "Negative": "n\u00ed riarainn"}, "2 Singular": {"Affirmative": "riart\u00e1", "Question": "an riart\u00e1?", "Negative": "n\u00ed riart\u00e1"}, "3 Singular": {"Male": {"Affirmative": "riaradh s\u00e9", "Question": "an riaradh s\u00e9?", "Negative": "n\u00ed riaradh s\u00e9"}, "Female": {"Affirmative": "riaradh s\u00ed", "Question": "an riaradh s\u00ed?", "Negative": "n\u00ed riaradh s\u00ed"}}, "1 Plural": {"Compressed": {"Affirmative": "riaraimis", "Question": "an riaraimis?", "Negative": "n\u00ed riaraimis"}, "Extended": {"Affirmative": "riaradh muid", "Question": "an riaradh muid?", "Negative": "n\u00ed riaradh muid"}}, "2 Plural": {"Affirmative": "riaradh sibh", "Question": "an riaradh sibh?", "Negative": "n\u00ed riaradh sibh"}, "3 Plural": {"Compressed": {"Affirmative": "riaraid\u00eds", "Question": "an riaraid\u00eds?", "Negative": "n\u00ed riaraid\u00eds"}, "Extended": {"Affirmative": "riaradh siad", "Question": "an riaradh siad?", "Negative": "n\u00ed riaradh siad"}}, "Passive": {"Affirmative": "riarta\u00ed", "Question": "an riarta\u00ed?", "Negative": "n\u00ed riarta\u00ed"}}, "subj": {"1 Singular": {"Affirmative": "go riara m\u00e9", "Negative": "n\u00e1r riara m\u00e9"}, "2 Singular": {"Affirmative": "go riara t\u00fa", "Negative": "n\u00e1r riara t\u00fa"}, "3 Singular": {"Male": {"Affirmative": "go riara s\u00e9", "Negative": "n\u00e1r riara s\u00e9"}, "Female": {"Affirmative": "go riara s\u00ed", "Negative": "n\u00e1r riara s\u00ed"}}, "1 Plural": {"Compressed": {"Affirmative": "go riaraimid", "Negative": "n\u00e1r riaraimid"}, "Extended": {"Affirmative": "go riara muid", "Negative": "n\u00e1r riara muid"}}, "2 Plural": {"Affirmative": "go riara sibh", "Negative": "n\u00e1r riara sibh"}, "3 Plural": {"Affirmative": "go riara siad", "Negative": "n\u00e1r riara siad"}, "Passive": {"Affirmative": "go riartar", "Negative": "n\u00e1r riartar"}}, "verbal noun": "riar", "verbal adjective": "riartha"}